【裁判字號】    92,台抗,294
【裁判日期】    920716
【裁判案由】    誣告等罪聲請再審
【裁判全文】
最高法院刑事裁定                                九十二年度台抗字第二九四號
    抗  告  人  甲○○
右抗告人因誣告等罪案件，不服台灣高等法院中華民國九十二年四月二十九日駁回聲
請再審之裁定 (九十二年度聲再字第一六四號) ，提起抗告，本院裁定如左：
    主  文
原裁定關於誣告部分撤銷，應由台灣高等法院更為裁定。
其他抗告駁回。
    理  由
本件原裁定略以：抗告人甲○○因誣告及違反票據法案件，經原法院七十四年度上訴
字第二０八七號及本院七十五年度台上字第四四五六號判決確定，抗告人以有刑事訴
訟法第四百二十條第一項第一、二、三、五、六款情形，聲請再審。經查抗告人於判
決確定後，提出再審聲請案件達十六件之多，有前案紀錄表可稽。而抗告人聲請再審
，經原法院以其再審為無理由，先後以八十四年聲再字第六三三號、八十五年聲再字
第五六、四三七號、八十六年聲再字第三四九號、聲再更(一)字第一、一０號、八十七
年聲再字第一九七、四八五、八三五號、八十八年聲再字第一三六、六八四號、八十
九年聲再字第三六八號、聲再更(一)字第三、一五號、九十年聲再字第一六九號、聲再
更(一)字第二０號裁定駁回其再審之聲請，並均確定在案，有裁定書影本附卷可憑。抗
告人於原法院以實體上無理由駁回其再審之聲請後，復以同一原因聲請再審，依刑事
訴訟法第四百三十四條第二項規定，自非合法，因而裁定駁回其聲請，固非無見。惟
查關於誣告部分，原法院八十六年聲再字第三四九號、聲再更(一)字第一、一０號、八
十七年聲再字第一九七、四八五、八三五號、八十八年聲再字第一三六、六八四號、
八十九年聲再字第三六八號、九十年聲再更(一)字第二０號裁定，均係以再審之聲請不
合法而非無理由裁定駁回抗告人之聲請，且此次聲請抗告人提出多項附件 (公用事證
ＮＯ：九八一二二八、三六０九０五之五、九｜二之二、九｜二之三、九｜二之四、
九｜五、九｜二 (Ａ) 、九｜二 (Ｃ) 、九｜三、九｜四) ，究竟抗告人所稱具有刑
事訴訟法第四百二十條第一項第一、二、三、五、六款之再審原因（見原裁定理由第
一項) ，係經原法院何次裁定認為無再審理由予以駁回，此次聲請所提之附件以前曾
否提出，是否屬同一原因，原裁定未予論說明，自有未合。抗告意旨執以指摘，尚
非全無理由，應將原裁定關於誣告部分撤銷，由原法院更為適法之裁定。至於違反票
據法部分，刑事訴訟法第四百零五條明文規定：不得上訴於第三審法院之案件，其第
二審法院所為裁定，不得抗告。此部分原法院七十四年上訴字第二０八七號確定判決
係依修正前票據法第一百四十一條論處罪刑，核屬刑事訴訟法第三百七十六條第一款
所定不得上訴於第三審法院之案件，原法院既就此部分再審之聲請予以裁定，即屬不
得抗告，抗告人復提起抗告，自非適法，應予駁回。
據上論結，應依刑事訴訟法第四百十一條前段、第四百十三條，裁定如主文。
中      華      民      國    九十二    年      七      月     十六     日
                              最高法院刑事第七庭
                                  審判長法官  張  信  雄
                                        法官  賴  忠  星
                                        法官  張  清  埤
                                        法官  呂  永  福
                                        法官  陳  世  雄
      右正本證明與原本無異
                                              書  記  官
中      華      民      國    九十二    年      七      月    二十四    日


司法院資訊處製作；財團法人民間司法改革基金會備份。
